# 求助陈老师！

提问人：夏有凉风 时间：2019-02-11 21:46:32
求陈老师手滑，能帮我回复一下，感激不尽！

回答人：chenyiwei
2 楼的回复基本合理，关键是站在 2018 年末这一时点，基于当时可获得的信息，能否合理估计该 200 万是可收回的。

提问人：夏有凉风 时间：2019-02-12 22:02:44
陈老师回复我了，好感动⊙ _⊙！谢谢各位老师的指点！陈老师，再问一下，如果合同终止协议是签订于 2018 年 11 月，约定分期付款： 2018 年12 月付 150 万（已收到）， 2019 年 1 月付 50 万（目前还未收到，但收回可能性很大，只是会延后 1 个月），且在 2018 年 12 月 31 日时点，预计 2019 年 1 月很可能收到 50 万，那么就应该将全部 200 万元收入确认在 2018 年（即将 2019 年 1 月应收的 50 万也确认在 2018 年），请问我的理解对吗？感谢陈老师不辞辛劳！！！感恩！！！

回答人：chenyiwei
也可以这样理解。如前所述，关键是依据截至 2018 年 12 月 31 日可获得的信息，能否合理估计该笔款项的可收回性。